【裁判字號】    98,簡上,71
【裁判日期】    981224
【裁判案由】    贓物
【裁判全文】
臺灣士林地方法院刑事判決
                                      98年度簡上字第71號
上  訴  人  臺灣士林地方法院檢察署檢察官
被      告  乙○○
                      之6
上列上訴人因被告贓物案件，不服本院刑事庭98年度簡字第74號
民國98年6 月30日第一審刑事簡易判決（檢察官起訴書案號：98
年度偵字第15553 號、97年度毒偵字第88、92號），提起上訴，
，本院管轄之第二審合議庭判決如下：
    主  文
上訴駁回。
    事  實
一、乙○○明知潘萬吉向其兜售之白鐵門5 片均係來路不明之贓
    物（為潘萬吉與楊智雄在臺北縣林口鄉○○○街45號丙○○
    住處樓下、自強四街24號甲○○住處樓下及自強六街18號丁
    ○○住處樓下，所竊得之白鐵門2 片、1 片、2 片），意欲
    轉賣牟利，而基於故買贓物之犯意，於民國96年12月23日前
    往潘萬吉位在桃園縣大園鄉○○街50巷3 號住處，以低於市
    價之價格向潘萬吉購買上開贓物。嗣於96年12月24日下午2
    時40分許，為警在臺北市中山區○○○路○ 段95號查獲，並
    起出上開遭竊之部分白鐵門，始查悉上情。
二、案經臺北縣政府警察局汐止分局報告臺灣士林地方法院檢察
    署檢察官偵查起訴。
    理  由
一、上揭犯罪事實，業據被告乙○○於原審準備程序及本院合議
    庭審理時坦承不諱（見原審民國97年11月12日準備程序筆錄
    第6 頁、本院98年12月16日審理筆錄第7 頁），核與證人潘
    萬吉、楊智雄於偵查中證述及被害人丙○○、甲○○、丁○
    ○於警詢陳述之情節相符，並有贓物認領保管單、搜索扣押
    筆錄、查獲照片等件（分見96年度偵字第15553 號卷一第30
    0 、306 、198 、207 、208 頁及同上卷二第175 至183 頁
    ）附卷可稽，足認被告上開出於任意性之自白，與事實相符
    而堪採信，本件事證明確，應依法論科。
二、核被告所為係犯刑法第349 條第2 項之故買贓物罪。原審認
    被告罪證明確，並審酌被告前無科刑紀錄，素行尚可，其明
    知潘萬吉、楊智雄所出售之白鐵門係贓物，仍予購買，所為
    助長竊風，導致被害人追回失物困難，衡其犯罪之動機、手
    段、所生之危害，犯後坦承犯行、態度良好，並捐款新臺幣
    （下同）18,000元予財團法人國際單親兒童文教基金會，顯
    已悔改等一切情狀，且被告未曾因故意犯罪受有期徒刑以上
    刑之宣告，因一時失慮偶罹刑典，事後已坦承犯行，深具悔
    意，其經此教訓，應知所警惕而無再犯之虞，認所宣告之刑
    ，以暫不執行為適當，援引刑事訴訟法第449 條第2 項、第
    3 項、第454 條第2 項，刑法第349 條第2 項、第74條第1
    項第1 款、第41條第1 項前段，刑法施行法第1 條之1 等規
    定，量處被告有期徒刑2 月，如易科罰金，以1,000 元折算
    1 日，緩刑2 年。除被告故買之贓物因援引起訴書之記載為
    「白鐵門7 片」顯係誤載，該部分業經檢察官於98年12月16
    日本院審理時當庭更正為「白鐵門5 片」外，其餘認事用法
    ，並無違誤，量刑亦屬妥適。
三、檢察官上訴意旨雖以：被告於偵查中否認犯行，飾詞狡辯，
    犯後態度不佳，又未賠償被害人丙○○、甲○○、丁○○之
    損害，原審量處之刑度，難收懲儆之效，請求撤銷原判決，
    更為適當合法之判決云云。惟按，量刑之輕重及緩刑之宣告
    ，係事實審法院得依職權自由裁量之事項，茍已斟酌刑法第
    57條各款所列情狀而未逾越法定刑度，則不得遽指為違法；
    又刑罰之量定屬法院自由裁量之職權行使，但仍應審酌刑法
    第57條所列各款事由及一切情狀，為酌量輕重之標準，並非
    漫無限制，在同一犯罪事實與情節，如別無其他加重或減輕
    之原因，下級法院量定之刑，亦無過重或失輕之不當情形，
    則上級法院對於下級法院之職權行使，原則上應予尊重（最
    高法院72年度台上字第6696號判例及85年度台上字第2446號
    裁判意旨參照）。經查，被告雖於警詢及偵查中並未坦認犯
    罪，惟於原審準備程序中已坦承犯行，堪認已有悔意；又被
    告雖未賠償被害人，然被告故買之5 片白鐵門，業由被害人
    領回其中之4 片，而被告亦已捐款18,000元予財團法人國際
    單親兒童文教基金會，應已悔改。其經此教訓，應知所警惕
    而無再犯之虞。至於原審援引起訴書之記載而將故買之贓物
    記載為白鐵門7 片，因係誤載，亦不影響對於被告之量刑。
    綜上，原審基於前揭種種情狀之考量而為科刑及緩刑之諭知
    ，尚無裁量權濫用、不當或違法之處，檢察官指摘原判決不
    當，非有理由，上訴應予駁回。
據上論斷，應依刑事訴訟法第455 條之1 第1 項、第3 項、第36
8 條，判決如主文。
本案經檢察官張紜瑋到庭執行職務。
中    華    民    國    98    年    12    月    24    日
                  刑事第四庭審判長法  官  李正紀
                                  法  官  楊皓清
                                  法  官  林政佑
以上正本證明與原本無異。
本件不得上訴。
                                  書記官  蔡昀潔
中    華    民    國    98    年    12    月    24    日
附錄本案論罪科刑法條之依據：
中華民國刑法第349條
（普通贓物罪）
收受贓物者，處 3 年以下有期徒刑、拘役或 5 百元以下罰金。
搬運、寄藏、故買贓物或為牙保者，處 5 年以下有期徒刑、拘役
或科或併科 1 千元以下罰金。
因贓物變得之財物，以贓物論。


司法院資訊處製作；財團法人民間司法改革基金會備份。
